Config:
  hfst:
    Gen:  ../../../tools/spellcheckers/fstbased/generator-fstspeller-gt-norm.hfst
    Morph: ../../../tools/spellcheckers/fstbased/analyser-fstspeller-gt-norm.hfst
  xerox:
    Gen:  ../../../tools/spellcheckers/fstbased/generator-fstspeller-gt-norm.xfst
    Morph: ../../../tools/spellcheckers/fstbased/analyser-fstspeller-gt-norm.xfst
    App: lookup

Tests:
  Derivation tests - Der/eamoš+Der/meahttun:
    garuhit+V+Der/eamoš+N+Cmp#soahpat+V+Der/meahttun+A+Comp+Pl+Ill: [garuheamošsoahpameahttuseappuide, garuheamošsoahpameahttusabbuide]

  Derivation tests - Der/upmi+Der/Dimin:
    muitalit+V+Der/PassL+V+Der/upmi+N+Cmp#bossu+G3+N+Der/Dimin+N+Sg+Nom: muitalupmebossoš

  Derivation tests - Der/muš+Der/vuohta:
    gáidat+V+Der/muš+N+Cmp#suhteš+A+Der/vuohta+N+Ess: gáidamušsuhtešvuohtan

  Derivation tests - Der/vuohta + Der/Dimin:
    goađeheapme+A+Attr+Der/vuohta+N+Cmp#biila+N+Der/Dimin+N+Sg+Ill: goađehisvuođabiillažii

  Derivation tests - Der/NomAg+Der/las:
    buollit+V+Der/NomAg+N+Cmp#čierrut+V+Der/las+A+Sg+Nom: [buolličirrolas, bulliidčirrolas]

  Derivation tests - Der/NomAct+Der/laš:
    ribahit+V+Der/NomAct+N+Cmp#riika+N+Der/laš+A+Sg+Ill: ribahanriikkalažžii

  Derivation tests - Prop derivations:
    Jiellevárri+N+Prop+Sem/Plc+Sg+Gen+Der/t+N+Pl+Nom: [jiellevárigat, jiellevárihat]
    Skánit+N+Prop+Sem/Plc+Der/laš+A+Attr: skánitlaš